【裁判字號】    97,易,1358
【裁判日期】    970815
【裁判案由】    竊盜
【裁判全文】
臺灣彰化地方法院刑事判決              97年度易字第1358號
公  訴  人  台灣彰化地方法院檢察署檢察官
被      告  丁○○
                    （另案於台灣彰化監獄彰化分監執行中）
上列被告因竊盜案件，經檢察官提起公訴（97年度偵字第5974號
、第6393號、第6398號），本院依簡式審判程序判決如下：
    主  文
丁○○竊盜，累犯，處有期徒刑肆月；又攜帶兇器竊盜，累犯，
處有期徒刑捌月；又竊盜，累犯，處有期徒刑陸月；又竊盜，累
犯，處有期徒刑柒月。應執行刑有期徒刑壹年拾壹月。
    事  實
一、丁○○前因違反毒品危害防制條例案件，經本院以94年度訴
    字第26號判決判處有期徒刑8月確定，及94年度彰簡字第85
    號判決判處有期徒刑3月確定，二案合併定應執行刑有期徒
    刑10月，另因竊盜案件，經台灣高等法院台中分院以94年度
    上易字第610號判決判處有期徒刑1年確定，上開案件接續執
    行，於民國95年6月8日假釋付保護管束，而於96年1月30日
    保護管束期滿未經撤銷假釋，視為執行完畢。詎仍不知悔改
    ，先後意圖為自己不法之所有，為下列行為：
（一）於97年5月11日14時30分許，騎乘向不知情之友人所借之
      車牌號碼KVA-357重型機車，行經彰化縣和美鎮○○路225
      號旁工地，見甲○○所有之鋼筋（重約30公斤）置放上址
      ，遂自該工地圍籬之縫隙進入該工地，徒手竊得該批鋼筋
      得手，並上開鋼筋搬運至機車之腳踏墊後騎車離去。嗣丁○○騎乘該機車行經彰化縣和美鎮○○路與克東路路口，
      經警查覺其行跡可疑，對之臨檢盤查，始知上情，並扣得
      鋼筋1批。
（二）於97年5月15日13時許，騎乘自己所有之腳踏車行經彰化
      縣和美鎮○○○街2號前「麗池公園」門口，見乙○○所
      有車牌號碼KSZ-188號重型機車停放上址，認有機可趁，
      即持客觀上可作為兇器使用之剪刀1支（未扣案），撬開
      該機車電門鎖啟動引擎而竊取之，隨後往糖友二街方向逃
      逸，上開剪刀則在途中隨意丟棄。
（三）於97年5月15日15時15分許，丁○○騎乘前述竊得之KSZ-
      188號機車，行經彰化縣和美鎮○○路○段99號「金山加油
      站」時，明知該加油站第三加油島並無柴油之加油孔，而
      持自備之寶特瓶佯裝至該加油站之第三加油島，持寶特瓶
      向加油員戊○○表示欲買柴油，趁戊○○持該寶特瓶前往
      第一加油島灌入柴油之機會，徒手竊取戊○○置放在第三
      加油島收銀台之腰包（內有新台幣〈下同〉23,700元）得
      手，隨即離去沿美寮路往和美鎮方向逃逸，途中將該腰包
      內之現金取出後，現金花用一空，機車則隨意棄置於路旁
      。
（四）於97年5月22日18時26分許，騎乘竊得車牌號碼TG9-075號
      機車（此部分竊盜犯行，業經本院以97年度訴字第1759號
      判處罪刑），預先將該機車之車牌拆下後，前往設在彰化
      縣彰化市○○路○段455號「金油加油站」，先至第二加油
      島，向加油員丙○○佯裝欲購買機油1箱，俟丙○○離去
      拿取機油之際，隨即騎乘機車至第四加油島徒手竊取收銀
      台上之皮包1個（內有23,000元），得手後即逃離現場，
      於途中將該皮包內之現金取出後，將腰包丟棄，現金則花
      用一空。
二、案經彰化縣警察局和美分局報請台灣彰化地方法院檢察署檢
    察官偵查起訴。
    理  由
一、本件被告丁○○所涉係死刑、無期徒刑、最輕本刑為3年以
    上有期徒刑或高等法院管轄第一審案件以外之罪，並於本院
    行準備程序時就被訴事實為有罪之陳述，本院合議庭依刑事
    訴訟法第273條之1第1項規定，裁定改由受命法官獨任行簡
    式審判程序，先予敘明。
二、上揭犯罪事實，業據被告丁○○於警詢、偵查中及本院審理
    時供承不諱，核與證人即被害人甲○○、乙○○、戊○○及
    丙○○於警詢及偵訊證述之情節相符，並有被害人甲○○出
    具之贓物認領保管單、彰化縣警察局車輛協尋電腦輸入單、
    查獲及現場照片7紙、監視器錄影翻拍照片11紙、現場圖在
    卷可證，足見被告前揭自白與事實相符，洵堪採為論罪科刑
    之依據。本件事證明確，被告犯行，堪以認定。
三、核被告所為，係犯刑法第320條第1項之竊盜罪及第321條第1
    項第3款之攜帶兇器竊盜罪。被告3次竊盜及1次加重竊盜犯
    行，犯意各別，行為互殊，應分論併罰。被告有如事實欄所
    載之犯罪科刑執行情形，有台灣高等法院被告前案紀錄表在
    卷可按，其受有期徒刑之執行完畢後，5年以內故意再犯本
    件有期徒刑以上之罪，均為累犯，應依刑法第47條第1項之
    規定加重其刑。爰審酌被告素行不佳，有多次施用毒品、竊
    盜前科，本件4次竊盜犯行，其中2次係至加油站竊盜現金，
    足見其惡性不輕，惟犯後坦承犯行等一切情狀，分別量處如
    主文所示之刑，暨定應執行之刑，以示懲儆。
四、公訴人雖以被告屢犯竊盜罪，請求諭知強制工作等語，惟按
    保安處分係針對受處分人將來之危險性所為之處置，以達教
    化、治療之目的，為刑罰之補充制度，保安處分中之強制工
    作，旨在對嚴重職業性犯罪及欠缺正確工作觀念或無正常工
    作因而犯罪者，強制其從事勞動，學習一技之長及正確之謀
    生觀念，使其日後重返社會，能適應社會生活。然保安處分
    之措施亦含社會隔離、拘束身體自由之性質，其限制人民之
    權利，實與刑罰同，自應受比例原則之規範，使保安處分之
    宣告，與行為人所為行為之嚴重性、行為人所表現之危險性
    ，及對行為人未來行為之期待性相當（最高法院91年度台上
    字第4625號判決意旨參照）。查被告固有多次竊盜犯行，惟
    審酌其犯罪行為之嚴重性及所竊得之財物價值尚非甚鉅，是
    依比例原則，綜合其所表現之危險性以觀，本院因認宣告如
    主文所示之刑，已足認為與被告犯行之處罰相當，尚難認定
    有另宣告強制工作以預防矯治其社會危險性之必要，爰不另
    為強制工作之諭知，附此敘明。
據上論斷，應依刑事訴訟法273條之1第1項、第299條第1項前段
，刑法第320條第1項、第321條第1項第3款、第47條第1項、第51
條第5款、刑法施行法第1條之1，判決如主文。
本案經檢察官蔡明達到庭執行職務
中    華    民    國    97    年    8    月     15    日
                  刑事第六庭    法      官  林欣苑
以上正本證明與原本無異。
如不服本判決，應於判決送達後10日內，向本院提出上訴書狀，
上訴書狀應「敘述具體上訴理由」，並按他造當事人之人數附繕
本。「切勿逕送上級法院」。
告訴人或被害人對於判決如有不服具備理由請求檢察官上訴者，
其上訴期間之計算係以檢察官收受判決正本之日期為準。
中    華    民    國    97    年    8    月     15    日
                                書  記  官  楊筱惠
附錄本案論罪科刑法條全文：
中華民國刑法第320條
（普通竊盜罪、竊佔罪）
意圖為自己或第三人不法之所有，而竊取他人之動產者，為竊盜
罪，處5年以下有期徒刑、拘役或5百元以下罰金。
意圖為自己或第三人不法之利益，而竊佔他人之不動產者，依前
項之規定處斷。
前二項之未遂犯罰之。
中華民國刑法第321條
（加重竊盜罪）
犯竊盜罪而有左列情形之一者，處六月以上、五年以下有期徒刑
：
一、於夜間侵入住宅或有人居住之建築物、船艦或隱匿其內而犯
    之者。
二、毀越門扇、牆垣或其他安全設備而犯之者。
三、攜帶兇器而犯之者。
四、結夥三人以上而犯之者。
五、乘火災、水災或其他災害之際而犯之者。
六、在車站或埠頭而犯之者。
前項之未遂犯罰之。


司法院資訊處製作；財團法人民間司法改革基金會備份。
